臺灣臺中地方法院刑事判決　　　　　　　　　　　　九十一年度易字第一八八六號
　　公　訴　人　臺灣臺中地方法院檢察署檢察官
　　被　　　告　甲○○
右列被告因竊盜案件，經檢察官聲請簡易判決處刑（九十一年度偵字第一三一九七號
），本院臺中簡易庭認本件不宜以簡易判決處刑，簽移本院刑事庭改依通常程序審理
，及檢察官移送併辦（九十一年度偵字第一五二六二號），本院判決如左：
    主  文
甲○○連續竊盜，累犯，處有期徒刑拾月。扣案之鑰匙壹支沒收之。
    事  實
一、甲○○前有多次竊盜前科紀錄，最近一次係於民國八十九年間因竊盜案件，經本
    院判處有期徒刑四月，嗣上訴臺灣高等法院臺中分院經駁回確定，於九十年三月
    九日執行完畢。詎仍不知悔改，復意圖為自己不法之所有，並基於概括之犯意，
    先於九十一年七月二日晚間八時許，在臺中縣烏日鄉○○路某不詳處所，以自備
    鑰匙一支，竊取車牌號碼ＵＦＱ─５９２號（引擎號碼３ＮＴ─０１５８６８號
    ）山葉牌輕機車一輛（該機車係於七十九年六月十二日發照，八十八年一月十八
    日過戶給劉森田，由劉森田之子乙○○使用，於九十一年六月二十日深夜，在臺
    中縣烏日鄉○○路三號前失竊，目前約值新臺幣（下同）三千元），得手後供己
    代步之用。嗣於九十一年七月四日下午三時三十分許，甲○○騎乘該機車行經臺
    中縣霧峰鄉○○路與中投便道口時，為警查獲，並扣得其所有供竊車用之鑰匙一
    支。甲○○又於九十一年八月二日凌晨二時四十五分許，在臺中縣烏日鄉○○路
    一一二之一號工廠旁之空地，以手推車一輛為搬運工具，竊取卓宴華置於上揭處
    所之鑄造用鐵材二百二十公斤（價值一千七百六十元），準備持以變賣花用。甲
    ○○將鐵材以紙袋裝成三袋後，將其中二袋搬至手推車上，其在搬運另一袋時，
    為卓宴華發現而報警查獲，致未得逞。
二、案經臺中縣警察局霧峰分局報請臺灣臺中地方法院檢察署檢察官聲請簡易判決處
    刑及臺中縣警察局烏日分局報請臺灣臺中地方法院檢察署檢察官移送本院併辦。
    理  由
一、訊據被告甲○○於本院審理時坦承其有前開竊取鐵材未遂之犯行，惟供稱：當時
    是綽號「阿義」之人和伊一起去偷的，伊被查獲時「阿義」在外面等伊，所以「
    阿義」未被一起查獲云云；另被告矢口否認其有前開竊取機車之犯行，辯稱：該
    機車係「阿義」在伊被查獲前二、三天在烏日鄉溪壩村某處主動借給伊的，伊並
    不知道該機車是贓車云云。經查：
（一）上揭被告竊取機車之事實，業經被告於警訊中自白不諱，核與被害人劉森田之
      子乙○○於警訊時指述情節大致相符，且有贓證物品認領保管收據、車籍作業
      系統─查詢認可資料、車輛車牌失竊作業─查獲車輛認可資料、車輛車牌失竊
      作業─新增車輛認可資料等各一份在卷可稽，並有鑰匙一支扣案可資佐證。又
      該機車如係「阿義」主動借予被告，可認被告與「阿義」間之交情匪淺，惟被
      告竟未能提供該「阿義」之真實姓名或居住地址或聯絡電話以供調查，實有違
      一般常情。再查被告於偵查時係稱：一向都是「阿義」來找伊，「阿義」有交
      待伊白天不要騎該機車等語，依此，被告將如何交還該機車？又何以不能在白
      天騎用借來之機車？凡此均與借車之常情相悖。堪認被告於偵審時翻異前詞，
      改稱：該機車係「阿義」主動借伊的云云，顯係事後卸責之詞，不足採信，被
      告該部分犯行堪予認定。
（二）上揭被告竊取鐵材未遂之事實，迭據被告於警偵訊及本院審理時均坦承不諱，
      核與被害人卓宴華於警訊時指述被竊情節相符，且有贓物認領保管收據一份附
      卷足憑。被告雖於本院審理時陳稱：伊當時是和「阿義」一起去偷的，伊被查
      獲時「阿義」在外面等伊，所以他未被一起查獲云云，然被告於警偵訊時均未
      提及有「阿義」之該名共犯，且被害人於警訊時亦指稱其僅看到被告竊取鐵材
      ，並未目睹其他共犯在場，是被告於本院審理時改稱：伊當時是和「阿義」一
      起去偷的云云，並無積極證據足資證明，尚不足採，故本件仍應認定係被告一
      人獨自竊取鐵材。該部分事證已臻明確，應依法論科。
二、核被告竊取機車之行為，係犯刑法第三百二十條第一項之竊盜既遂罪；另被告已
    著手於竊取鐵材之實行，嗣於搬運中為被害人發現而報警查獲，致未得逞，被告
    該部分所為，係犯刑法第三百二十條第三項、第一項之竊盜未遂罪。公訴人雖未
    就被告前揭竊取鐵材未遂之犯行（九十一年度偵字第一五二六二號）予以起訴，
    惟該部分犯行與起訴部分，有連續犯之裁判上一罪關係，為起訴效力所及，本院
    自得併予審理，併此敘明。被告先後竊盜既遂及竊盜未遂犯行，時間緊接，所犯
    基本構成要件相同罪名，顯係基於概括之犯意反覆為之，為連續犯，依刑法第五
    十六條之規定，應論以竊盜既遂罪一罪，並加重其刑。復查被告於八十九年間因
    竊盜案件，經本院判處有期徒刑四月，嗣上訴臺灣高等法院臺中分院經駁回確定
    ，於九十年三月九日執行完畢，有被告之刑案資料查註紀錄表及臺灣高等法院被
    告全國前案紀錄表各一份在卷足按，被告受有期徒刑執行完畢後，於五年以內再
    犯本件有期徒刑以上之罪，為累犯，應依法加重其刑。本件被告所犯之罪有二種
    刑之加重，應遞加之。爰審酌被告前有竊盜前科多次，素行不佳，竟不思悔改，
    再為本件連續竊盜犯行，惡性頗大，且犯後時而坦承犯行，時而否認犯行，態度
    不佳，惟念及被告所竊取之物，價值分別為三千元及一千七百六十元，尚非巨額
    ，且竊取鐵材未得逞時即被查獲，被害人損失不大等一切情狀，量處如主文所示
    之刑示懲。扣案之鑰匙一支，係被告所有供竊取機車所用之物，業經被告於警訊
    時供明在卷，依刑法三十八條第一項第二款之規定宣告沒收之。至被告持以竊取
    鐵材所用之手推車一輛，雖係竊取之工具，惟被告供稱非其所有，且未經扣案，
    形體不明，故不為沒收之諭知。
據上論斷，應依刑事訴訟法第四百五十二條、第二百九十九條第一項前段，刑法第五
十六條、第三百二十條第一項、第四十七條、第三十八條第一項第二款，罰金罰鍰提
高標準條例第一條前段，判決如主文。
中      華      民      國    九十一    年      十      月     十四     日
                                臺灣臺中地法院刑事第四庭
                                        法  官  張  靜  琪
右正本證明與原本無異。
如不服本判決，應於判決送達後十日內向本院提出上訴狀，上訴於臺灣高等法院臺中
分院( 須附繕本 )。
                                        書記官
中      華      民      國    九十一    年      十      月     十四     日
附錄論罪科刑法條
刑法第三百二十條
意圖為自己或第三人不法之所有，而竊取他人之動產者，為竊盜罪，處五年以下有期
徒刑、拘役或五百元以下罰金。
意圖為自己或第三人不法之利益，而竊佔他人之不動產者，依前項之規定處斷。
前二項之未遂犯罰之。
